Config:
  hfst:
    Gen: ../../../src/generator-gt-norm.hfst
    Morph: ../../../src/analyser-gt-norm.hfst
  xerox:
    Gen: ../../../src/generator-gt-norm.xfst
    Morph: ../../../src/analyser-gt-norm.xfst
    App: lookup

Tests:

# â stems


  Noun - kooidâs: # â-stems
    kooidâs+A+Sg+Nom: kooidâs
    kooidâs+A+Attr: koidâ
    kooidâs+A+Sg+Gen: koidâs
    kooidâs+A+Sg+Acc: koidâs
    kooidâs+A+Sg+Ill: koidâsân
    kooidâs+A+Sg+Loc: koidâsist
    kooidâs+A+Sg+Com: koidâsáin
    kooidâs+A+Sg+Abe: koidâsttáá
    kooidâs+A+Ess: koidâsin
    kooidâs+A+Par: koidâsid
    kooidâs+A+Pl+Nom: koidâseh
    kooidâs+A+Pl+Gen: koidâsij
    kooidâs+A+Pl+Acc: koidâsijd
    kooidâs+A+Pl+Ill: koidâsáid
    kooidâs+A+Pl+Loc: koidâsijn
    kooidâs+A+Pl+Com: koidâsijguin
    kooidâs+A+Pl+Abe: koidâsijttáá

